---
output: github_document
---

<!-- README.md is generated from README.Rmd. Please edit that file -->

```{r, include = FALSE}
knitr::opts_chunk$set(
  collapse = TRUE,
  comment = "#>",
  fig.path = "man/figures/README-",
  out.width = "100%"
)
```

# Instalando o pacote

Como o pacote está apenas no github para baixar o pacote é necessário usar a função abaixo
```{r, eval = FALSE}
devtools::install_github("BaruqueRodrigues/getfipedata")
```

# Usando o pacote

O primeiro passo para utilizar é carregar o pacote.
```{r}
library(getfipedata)
```

Em seguida pegamos o código do ano a ser consultado, possível pela função abaixo
```{r}
ano_modelos <- getfipedata::pega_cod_ano()

ano_modelos
```
Use o código do mes desejado.

O passo seguinte é pegar o código das marcas dos carros. A partir do código das marcas podemos construir o dataset dos modelos

```{r}
marcas_carros <- pega_marcas()
marcas_carros
```

Agora usamos a função consulta modelos para indicar os modelos das marcas que desejamos. Aqui vamos pegar todos os modelos da BMW disponíveis na tabela fipe.

```{r}
df_modelos <- consulta_modelos(7)

df_modelos
```

A partir do dataset com os modelos de carros inserimos na função pega tabela fipe, ele irá retornar o dataset abaixo.

```{r}
tabela_fipe_bmw <- pega_tabela_fipe(df_modelos %>% 
                                      dplyr::slice(1:10))

tabela_fipe_bmw %>% 
  dplyr::glimpse()
```


